臺灣桃園地方法院刑事判決
111年度易字第35號
111年度簡字第85號
公  訴  人  臺灣桃園地方檢察署檢察官 
被      告  黃德麟


            黃德照


            沈春有







上  一  人
選任辯護人  吳冠逸(法扶律師)
被      告  羅文輝


上列被告因誹謗等案件，經檢察官提起公訴（109年度偵字第238
05號、109年度偵字第27358號、109年度偵字第27466號、109年
度偵字第31454號、110年度偵字第8165號），本院判決(含被告
羅文輝之簡易判決)如下：
    主  文
黃德麟犯如附表一所示之罪，各處如附表一所示之刑。應執行拘
役捌拾日，如易科罰金，以新臺幣壹仟元折算壹日。
黃德照犯如附表二所示之罪，處如附表二所示之刑。
沈春有犯如附表三所示之罪，處如附表三所示之刑。
丙○○犯如附表四所示之罪，處如附表四所示之刑。
    事  實
一、黃德麟、黃德照與甲○○為兄弟關係，沈春有、丙○○為黃德麟
    、黃德照之朋友。黃德麟、黃德照、沈春有、丙○○共同基於
    對甲○○為加重誹謗之犯意聯絡，接續於附表五所示之時間、
    地點，以附表五所示之方式、不實事項，公然誹謗甲○○，足
    生損害於甲○○之名譽。
二、黃德麟基於基於恐嚇危害安全之犯意，接續於附表六所示之
    時間，在臺灣地區不詳地點，以附表六所示之方式，傳送附
    表六所示之內容給甲○○，甲○○因而心生畏懼，致生危害於安
    全。
    理  由
一、程序事項及證據能力部分：
　　㈠被告丙○○於本院民國111年4月12日準備程序自白犯罪，本
      院於聽取檢察官之意見後，就其部分，裁定改以簡易判決
      程序處刑，並與本案其他被告合併判決如下。
　　㈡被告黃德麟、沈春有就本判決所引用之供述證據，均同意
      有證據能力(本院易字卷第96頁、第163頁)，被告黃德麟
      、黃德照、沈春有於本案辯論終結前，均未就證據能力聲
      明異議，而依此等證據資料製作時之情況，並無違法不當
      及證明力明顯過低之瑕疵，本院認以之作為證據，應屬適
      當，爰認均有證據能力；就本判決所引用之非供述證據之
      證據能力，檢察官及被告黃德麟、沈春有於本院審理時均
      不爭執，被告黃德照亦未曾爭執，且無證據證明係公務員
      違背法定程序所取得，復無顯不可信及證據力明顯低下之
      情形，與本案事實並有自然關聯性，本院爰認皆有證據能
      力。
二、認定事實之證據及理由：
　　㈠就犯罪事實一：
　　　⒈被告丙○○就此所涉犯行(即附表五之編號4)，於本院坦認
        不諱。被告黃德麟、黃德照、沈春有就此各自所涉犯行
        (被告黃德麟、黃德照為附表五之編號1至4，被告沈春
        有為附表五之編號2至4)，均否認有何加重誹謗之行為
        ，辯稱：我們沒有指名道姓，是告訴人甲○○自己對號入
        座，且告訴人侵占兄弟財產、不扶養母親即證人黃范蓮
        妹，都是事實。
　　　⒉於附表五所示之時間、地點，各有附表五所示之行為人
        到場，公然為附表五所示行為之情節，為被告黃德麟、
        黃德照、沈春有所不爭執，並為被告丙○○所是認，且有
        計程車貼白紙照片、刑案現場照片、車號查詢汽車車籍
        資料及下述事證可佐，首堪認定。
　　　⒊被告黃德麟、黃德照、沈春有於本案之爭執點為：①所謂
        告訴人侵占被告黃德麟、黃德照之財產(下稱侵占指控)
        及不扶養證人黃范蓮妹(不扶養指控)，是否不實，且為
        其等明知？②上開行為是否係針對告訴人之名譽？茲分
        述本院之判斷如下。
　　　⒋被告黃德麟、黃德照、沈春有均明知侵占指控、不扶養
        指控為不實：
　　　　⑴「桃園市○○區○○里00鄰○○00號」房屋(下稱52號房屋)
          係被告黃德麟、黃德照、證人黃范蓮妹之居住地，已
          居住約30年，當告訴人擁有52號房屋所有權，仍無償
          繼續提供被告黃德麟、黃德照、證人黃范蓮妹居住迄
          今，為被告黃德麟、黃德照所是認，並經證人黃范蓮
          妹於本院具結後證述在卷，復有偵字27358號卷第115
          至117頁之房屋稅籍證明書、戶口名簿足認屬實。
　　　　⑴被告黃德麟、黃德照、黃德全(於本案無涉)前以桃園
          市○○區○○段000地號、525地號、547-1地號(其上坐落
          52號房屋)等不動產之應有部分，為其等因代位繼承
          或贈與所取得，告訴人只是因借名登記而取得該等不
          動產之所有權，而其等已終止借名登記關係為主要理
          由，對告訴人於本院民事庭提起請求不動產所有權移
          轉登記等訴訟，其等全部敗訴後不服，提起上訴並為
          訴之追加，亦經臺灣高等法院審酌各該證人證述及告
          訴人所提贈與所有權移轉契約書、贈與稅免稅證明書
          、買賣移轉契約書、房屋稅繳款書、土地租賃契約、
          噪音補助資料、告訴人與被告黃德麟間之對話錄音譯
          文、雙方所提水電費等收據等事證後，以107年度重
          上字第827號民事判決駁回上訴及追加之訴，是其等
          仍全部敗訴，於108年10月間案告確定，有上開判決
          及民事判決確定證明書在卷可考(偵字27358號卷第17
          5至205頁)。依此案之判決理由，被告黃德照因於100
          年1月間向祖母黃葉劉五妹又索取金錢，經黃葉劉五
          妹邀商，告訴人就出資新臺幣(下同)50萬元，向被告
          黃德照購入被告黃德照所擁有部分所有權之52號房屋
          等不動產之產權，並完成所有權移轉登記，此情且經
          證人黃范蓮妹到院證稱是事實(本院易字卷第190至19
          1頁)，且依上開對話錄音譯文，告訴人因沒有揮霍財
          產，才會說「我已經守了15年」，足認告訴人取得52
          號房屋等不動產之所有權，並非因侵占兄弟財產、借
          名登記而來，被告黃德麟、黃德照絕無不知之理。
　　　　⑵被告黃德麟、黃德照、黃德全另以告訴人侵占只是暫
          時登記在告訴人名下、實際為其等所有之不動產為由
          ，對告訴人提起侵占告訴，亦經臺灣桃園地方檢察署
          以108年度偵字第21509號為不起訴處分確定在案(偵
          字第23805號卷右下方印刷頁碼第59至61頁)。基於確
          定判決之實質確定力、確定不起訴處分之拘束力，足
          認告訴人並無侵占兄弟之財產可言。對於上開結果，
          被告黃德麟、黃德照必極為清楚。
　　　　⑶被告黃德麟、黃德照代理證人黃范蓮妹於本院對告訴
          人提起給付扶養費之民事請求，經本院以108年度家
          親聲字第174號裁定准許，諭知告訴人應自107年12月
          起按月給付2,185元扶養費給證人黃范蓮妹，告訴人
          提起抗告後，經本院以108年度家親聲抗字第79號裁
          定駁回抗告，案告確定(偵字23805號卷右下方印刷頁
          碼第139至151頁)，綜合此案裁定理由略為，證人黃
          范蓮妹早年並非完全未盡扶養告訴人等子女之義務，
          所獲國民年金保險之老年年金、打零工等收入於斯時
          尚不足以維持生活，告訴人對證人黃范蓮妹仍負有扶
          養義務，考量證人黃范蓮妹之各子女之收入等經濟狀
          況後，認告訴人應對證人黃范蓮妹負擔每月6,857元
          之扶養費，而因告訴人無償提供52號房屋居住，此居
          住利益可以抵扣每月扶養費4,672元，故告訴人每月
          應給付2,185元扶養費。告訴人迄今均有按期給付扶
          養費給證人黃范蓮妹之事實，除經告訴人於偵查中陳
          明以外，並為證人黃范蓮妹到院所證述明確，復有匯
          款憑證、國泰世華銀行存摺封面及內頁影本附卷可佐
          ，亦堪信屬實。
　　　　⑷證人黃范蓮妹於更之前曾對告訴人提出遺棄罪之告訴
          ，主張告訴人要將52號房屋出售，置她生活於不顧等
          詞，業經臺灣桃園地方檢察署以107年度偵字第33029
          號為不起訴處分(偵字23805號卷第239頁正反面)確定
          ，不起訴理由略為，告訴人有提供52號房屋給證人黃
          范蓮妹居住，沒有要賣掉，證人黃范蓮妹亦稱沒有行
          動不便，生活有人照顧，故證人黃范蓮妹生活可以自
          理，有人照顧，非無自救力之人。對此，證人黃范蓮
          妹到院卻堅持證稱沒有提此告訴，不知是誰提告(本
          院易字卷第189至190頁)，而卷內並無其他證據資料
          可以確認此案告訴實情，究係何人提告，情亦有疑，
          然依上開說明，此並不影響告訴人有扶養證人黃范蓮
          妹之事實。
　　　　⑸依證人黃范蓮妹到院之證述，一家三口在當地租屋之
          月租金行情約5千元，是被告黃德麟、黃德照、證人
          黃范蓮妹因此一同受有此免付租金之利益多年，即屬
          當然，是告訴人雖未與證人黃范蓮妹同住，但已無償
          提供居住場所給證人黃范蓮妹，屬對直系血親所履行
          之扶養義務，依上開裁判所界定關於告訴人對證人黃
          范蓮妹所應盡之扶養義務範圍，尤無疑問。綜上可知
          ，告訴人對證人黃范蓮妹已盡法律上之扶養義務，與
          證人黃范蓮妹同住並為代理人之被告黃德麟、黃德照
          ，必知之甚詳。若僅於附表五編號4之場合出現一次
          之證人丙○○，均知悉侵占指控、不扶養指控為不實而
          於本院認罪，則於附表五編號2至4之場合出現之被告
          沈春有，還穿上指摘告訴人之白襯衫，必更已透過詢
          問被告黃德麟、黃德照等方式知悉。
　　　　⑹從而，被告黃德麟、黃德照、沈春有應知悉告訴人並
          無侵占兄弟財產、不扶養母親即證人黃范蓮妹之情，
          且已經司法認定，但之後卻仍共同於附表五所示之時
          間，在附表五所示之公開場所，公然以文字提出侵占
          指控、不扶養指控，顯是故意散播此等不實事項，且
          均非屬善意。此等不實事項與公共利益或可受公評之
          事無關，併予敘明。
　　　　⑺此外，因被告黃德麟、黃德照有為附表五之行為，被
          告黃德麟有為附表六之行為，還有數次到告訴人居住
          地宣揚不利的話等作為，行為地點都是在告訴人工作
          地點及住家社區，業經本院依告訴人所請，核發109
          年度家護字第1414號民事通常保護令，禁止被告黃德
          麟、黃德照對告訴人實施身體或精神上不法侵害，不
          得對告訴人為騷擾、跟蹤、通話、通信，應遠離告訴
          人住所及工作場所至少100公尺(偵字23805號卷第233
          至237頁)。但被告黃德麟、黃德照還是繼續住在告訴
          人所無償提供之52號房屋內，已如前述。兩相對照，
          更知誰是誰非。
      ⒌附表五之行為係故意以不實事項貶損告訴人名譽之行為
        ：
　　　　⑴刑法誹謗罪之成立，以行為人所指摘或傳述足以毀損
          他人名譽之事，係對於特定或可得特定之人所為而言
          ，不以指明其姓名為必要。查告訴人為桃園市○○區○○
          路000巷000號之桃園市私立成功高級工商職業學校（
          下稱成功工商）之老師，住家位於桃園市○○區○○路0
          段000號前之一品國硯社區之情節，為告訴人於偵查
          中所陳明，並為被告4人所不爭執，可以認定。而附
          表五之行為地點，若非成功工商，即係上開社區門口
          ，又不斷強調是「黃○平」，已可辨識是針對告訴人
          。
　　　　⑵以附表五之內容「黃○平，成○工商，數學老師，為人
          師表」、「侵佔兄弟財產，不扶養媽媽」等字句觀之
          ，恰是被告黃德麟、黃德照一直對告訴人主張且經司
          法裁判認定之主題，再看被告黃德麟以附表六所示之
          「去學校，用白布條，把妳所做事情，弄在校門，黃
          ×平為人師表，侵佔兄弟財產，不扶養媽媽」、「明
          天去學校，所做所為讓妳校長、老師學生知道侵佔兄
          弟財產，不扶養媽媽，好好陪妳玩，那麼78別怪我」
          、「甚麼事情都做的出來，妳就等著」、「到時候看
          我敢不敢」、「住的地方我也去了」、「把我兄弟害
          成這樣，我怎麼可能放過妳」等簡訊，傳送給告訴人
          為恐嚇之時間(109年1至5月)，早於附表五所示之時
          間(均落在109年6月)，簡訊所示地點與附表五所示之
          實際地點相同、簡訊主題與內容也幾乎與附表五所示
          之內容相同等事實綜合判斷，足認被告4人就是針對
          告訴人之名譽，且因此等內容與告訴人未侵占兄弟財
          產、有扶養證人黃范蓮妹之事實均相反，自可認定被
          告4人如此行為，就是要以不實事項來貶損告訴人名
          譽，又因是專門到告訴人之工作地點、住處所在社區
          為之，貶損名譽之效果更大。
　　　　⑶被告黃德麟、黃德照、沈春有雖以前詞置辯。但①對於
          「黃○平」為何人，為何都是去告訴人之工作場所、
          住家之問題，於本院111年8月8日審判程序，被告黃
          德麟辯稱是「上天的人」、「剛好經過、路過，就是
          這麼巧」、「校園很漂亮，剛好去那附近買東西」；
          被告黃德照辯稱是「沒有指認何人」、「我們知道告
          訴人的住家、工作地點，只是巧合，剛好經過」、「
          想去看房子」；被告沈春有辯稱是「不知道是誰」、
          「經過」、「看風景，買東西，那邊風景漂亮」等詞
          ，與上開照片所顯示，其等明顯是專門到成功工商、
          一品國硯社區為附表五所示之行為，還有人先穿上指
          涉告訴人之白襯衫，其等並無任何進入校園看風景或
          買東西之情，完全不符，且被告黃德麟、黃德照前已
          就上開主題對告訴人提出數次法律主張，不可能不知
          自己所針對的是誰，況被告黃德麟在前所傳送給告訴
          人之恐嚇簡訊，擺明就是要去告訴人任職的學校、住
          家去做，是「甚麼事情都做的出來」，被告黃德麟之
          恐嚇簡訊中更有「黃×平為人師表，侵佔兄弟財產，
          不扶養媽媽」之具體事項，與附表五所示之白紙條所
          寫字句相同，必是刻意為之，足見其等臨訟所辯，俱
          屬毫無可信之詭辯。甚至被告沈春有於本院問及家庭
          經濟狀況時，仍先口出「我沒有指名道姓」，更可見
          被告沈春有不顧事實也不注意被問到甚麼問題，而重
          在堅守著自己所謂沒有指名道姓之辯詞。②被告黃德
          照就上開以50萬元出售不動產產權給告訴人之事，於
          本院辯稱是假買賣，因與上開認定不符，亦不能採信
          。
　　　⒍言論自由為憲法所保障之人民基本權，法律固應予以最
        大限度之維護。惟惡意散布謠言，傳播不實之言論，反
        足以破壞憲法所保障之基本權，依憲法第23條規定，自
        應予合理之限制。而刑法第310條之誹謗罪，即屬法律
        對於非法言論所加之限制。行為人對於資訊之不實已有
        所知悉或可得而知，卻仍執意傳播不實之言論，或有合
        理之可疑，卻仍故意迴避真相，假言論自由之名，行惡
        意攻訐之實者，即有處罰之正當性，自難主張免責。準
        此，本案被告4人均明知附表五所示之字句為不實，內
        容具體，對告訴人名譽有貶抑效果，竟仍故意到告訴人
        工作場所、住家公然以文字散布，自皆已構成此部加重
        誹謗犯行。
　　㈡就犯罪事實二，訊據被告黃德麟於本院審理時(本院易字卷
      第96頁、第203頁)坦承不諱，與告訴人於偵查中指訴之情
      節相符，並有被告所傳送給告訴人如附表六所示之簡訊截
      圖在卷可考，足見被告黃德麟具任意性之自白與事實相符
      ，被告黃德麟於此部之犯行堪以認定。
三、論罪科刑：
　　㈠論罪：
　　　⒈核被告黃德麟所為，就犯罪事實一(附表五之編號1至4)
        ，係犯刑法第310條第2項之加重誹謗罪；就犯罪事實二
        (附表六)，係犯刑法第305條之恐嚇危害安全罪。
　　　⒉核被告黃德照所為，就犯罪事實一(附表五之編號1至4)
        ，係犯刑法第310條第2項之加重誹謗罪。
      ⒊核被告沈春有所為，就犯罪事實一(附表五之編號2至4)
        ，係犯刑法第310條第2項之加重誹謗罪。
　　　⒋核被告丙○○所為，就犯罪事實一(附表五之編號4)，係犯
        刑法第310條第2項之加重誹謗罪。
　　㈡被告黃德麟、黃德照就附表五編號1；被告黃德麟、黃德照
      、沈春有就附表五編號2至3；被告黃德麟、黃德照、沈春
      有、丙○○就附表五編號4之犯行間，均有犯意聯絡及行為
      分擔，均應論以共同正犯。
　　㈢行為人基於單一犯意，於同時、同地或密切接近之時地實
      行數行為，侵害「同一法益」，各行為之獨立性極為薄弱
      ，依一般社會健全觀念，在時間差距上，難以強行分開，
      在刑法評價上，以視為數個舉動之接續施行，合為包括之
      一行為予以評價，較為合理者，始屬接續犯(最高法院111
      年度台上字第3214號判決意旨參照)。準此，被告4人關於
      附表五之行為，應係共同基於對告訴人為加重誹謗之單一
      犯罪計畫，於密接之時間、地點，對告訴人為相同主題(
      即侵占指控、不扶養指控)之加重誹謗舉止，所侵害者可
      認屬同一法益，故於刑法上合而評價為包括之一行為，較
      屬合理，爰認均屬接續犯之一罪；被告黃德麟關於附表六
      之行為，亦應係基於對告訴人恐嚇之單一犯罪計畫，於尚
      屬密接之時間，對告訴人傳送有關相同主題之各該恐嚇訊
      息之舉止，所侵害者勉可認係同一法益，於刑法上合而評
      價為包括之一行為，較屬合理，爰亦認屬接續犯之一罪。
　　㈣被告黃德麟就上開犯行(加重誹謗、恐嚇危害安全)，犯意
      各別，行為互殊，應分論併罰(共2罪)。
　　㈤審酌被告4人於附表五所示之時間、地點，共同、接續對告
      訴人以附表五所示之不實事項為加重誹謗，使告訴人之名
      譽遭受貶損，被告黃德麟且接續傳送如附表六所示之簡訊
      恐嚇告訴人，致告訴人心生畏懼而生危害於安全，均屬不
      該。除被告丙○○犯後終能於本院幡然悔悟而自白，可認態
      度尚佳外，被告黃德麟、黃德照、沈春有仍以上開詭辯否
      認犯行，又未曾對所犯有任何彌補之舉，可認均無悔意，
      犯後態度皆屬不佳。兼衡被告4人之犯罪動機、目的、手
      段及涉案情節輕重(以被告丙○○最為輕微，因被告丙○○只
      在附表五編號4之時間出現，任由被告沈春有將寫有不實
      事項之白紙條擺放於腳邊，而公然散布之，見偵字27466
      號卷第301頁)、所生危害、暨其等之品行、智識程度(包
      括上開被告於本案所提出關於身心狀況及因此就診之證明
      )與生活狀況等一切情狀，分別量處如附表一至四所示之
      刑，並均諭知易科罰金之折算標準。另因告訴人於本院經
      合法傳喚未到庭亦未表示意見，本院即無從斟酌告訴人之
      意見。此外，審酌被告黃德麟就上開所犯之罪名、手段、
      時間等整體情節，基於責任非難重複程度、定應執行刑之
      恤刑目的、罪刑相當與比例原則等情後，定其應執行之刑
      如主文所示，亦諭知易科罰金之折算標準。
據上論斷，應依刑事訴訟法第299條第1項前段、第449條第2項、
第3項，判決如主文。
本案經檢察官乙○○提起公訴，檢察官洪鈺勛到庭執行職務。
中　　華　　民　　國　　111 　年　　9 　　月　　6 　　日
            刑事第十庭    法　官　徐漢堂
以上正本證明與原本無異。
如不服本判決應於收受判決後20日內向本院提出上訴書狀，並應
敘述具體理由。其未敘述上訴理由者，應於上訴期間屆滿後20日
內向本院補提理由書(均須按他造當事人之人數附繕本)「切勿逕
送上級法院」。告訴人或被害人如對本判決不服者，應具備理由
請求檢察官上訴，其上訴期間之計算係以檢察官收受判決正本之
日期為準。 
　　　　　　　　　　　　　書記官　侯儀偵　　　　　　　　
中　　華　　民　　國　　111 　年　　9 　　月　　6 　　日
附錄本案論罪科刑法條全文
中華民國刑法第305條
以加害生命、身體、自由、名譽、財產之事恐嚇他人，致生危害
於安全者，處2年以下有期徒刑、拘役或9千元以下罰金。
中華民國刑法第310條
意圖散布於眾，而指摘或傳述足以毀損他人名譽之事者，為誹謗
罪，處1年以下有期徒刑、拘役或1萬5千元以下罰金。
散布文字、圖畫犯前項之罪者，處2年以下有期徒刑、拘役或3萬
元以下罰金。
對於所誹謗之事，能證明其為真實者，不罰。但涉於私德而與公
共利益無關者，不在此限。

附表一：
編號 犯罪事實 宣告刑 1 附表五之編號1至4 黃德麟共同犯散布文字誹謗罪，處拘役伍拾日，如易科罰金，以新臺幣壹仟元折算壹日。 2 附表六 黃德麟犯恐嚇危害安全罪，處拘役伍拾日，如易科罰金，以新臺幣壹仟元折算壹日。 

附表二：
犯罪事實 宣告刑 附表五之編號1至4 黃德照共同犯散布文字誹謗罪，處拘役肆拾伍日，如易科罰金，以新臺幣壹仟元折算壹日。 

附表三：
犯罪事實 宣告刑 附表五之編號2至4 沈春有共同犯散布文字誹謗罪，處拘役參拾伍日，如易科罰金，以新臺幣壹仟元折算壹日。 

附表四：
犯罪事實 宣告刑 附表五之編號4 丙○○共同犯散布文字誹謗罪，處拘役拾日，如易科罰金，以新臺幣壹仟元折算壹日。 

附表五：
編號 行為人 時間(民國) 地點 犯罪方式 1 黃德麟 黃德照 109年6月5日下午2時30分許 桃園市○○區○○路000巷000號之桃園市私立成功高級工商職業學校（下稱成功工商）校門口 公然在營業用小客車(TDJ-1233號)上張貼：「黃○平為人師表 侵佔兄弟財產 不扶養媽媽」之白紙條，足生損害於告訴人甲○○之名譽。 2 黃德麟 黃德照 沈春有 109年6月10日下午3時43分許 成功工商校門口 公然在上開營業用小客車上張貼：「黃○平侵佔兄弟財產，不扶養媽媽。」、「住豪宅開賓士，這樣做對嗎?真的很可惡。」、「黃○平為人師表，侵佔兄弟財產，不扶養媽媽。」之白紙條；黃德照與沈春並身穿寫有「黃○平，成○工商，數學老師，為人師表。」等語之白色襯衫，足生損害於甲○○之名譽。 3 黃德麟 黃德照 沈春有 109年6月10日下午4時43分許 桃園市○○區○○路0段000號前之一品國硯社區門口 黃德麟、黃德照公然將寫有「黃○平侵佔兄弟財產，不扶養媽媽、住豪宅開賓士，這樣做對嗎？真的可惡、黃○平為人師表，侵佔兄弟財產，不扶養媽媽」之白布條，懸掛在上開營業用小客車車身，停於一品國硯社區門口；黃德麟與沈春有並身穿寫有「黃○平、成○工商、數學老師、為人師表。」等文字之襯衫，站於上開社區門口前，足生損害於甲○○之名譽。 4 黃德麟 黃德照 沈春有 丙○○ 109年6月11日下午3時15分許 成功工商校門口 黃德麟、黃德照、沈春有、丙○○公然手持、在腳邊擺放寫有：「黃○平侵佔兄弟財產，不扶養媽媽。」、「住豪宅開賓士，這樣做對嗎?真的很可惡。」、「黃○平為人師表，侵佔兄弟財產，不扶養媽媽。」之白紙條；黃德照與沈春有並身穿寫有「黃○平侵佔兄弟財產，不扶養媽媽。」之白色襯衫，足生損害於甲○○之名譽。 

附表六：
編號 時間(民國) 犯罪方式 恐嚇內容 1 109年1月5日上午11時43分許 被告黃德麟在臺灣地區不詳地點，操作門號0000000000號手機，傳送左列簡訊至告訴人甲○○所有之門號0000000000號手機，致告訴人心生畏懼而生危害於安全 星期一去學校，用白布條，把妳所做事情，弄在校門，黃×平為人師表，侵佔兄弟財產不扶養媽媽。 2 109年1月6日晚間7時47分許 同上 我到時候甚麼都沒有，我會怕法律。 3 109年1月19日晚間7時8分許 同上 明天去學校，所做所為讓妳校長，老師，學生知道侵佔兄弟財產，不扶養媽媽，好好陪妳玩，那麼78別怪我，把我害到這樣，拉妳一起。 4 109年3月11日中午12時10分許 同上 頭腦做的事情，後面沒在怕法律了，甚麼都沒有，我會怕妳。 5 109年5月10日上午10時41分許 同上 妳弄抓狂，甚麼事情都做的出來，妳就等著。 6 109年5月11日下午3時27分許 同上 1.先找妳處理，妳說不敢，到時候看我敢不敢，以為怕妳，不信我就著看，住的地方我也去了，到時候尾拖別人處理了，自己做的事情自己擔，妳以為別人不敢。 2.把我兄弟害成這樣，我怎麼可能放過妳。 7 109年6月2日下午2時28分許 同上 黃元鉅還叫我殺妳比較快。 8 109年6月6日上午10時35分許 同上 沒用，自己做甚麼事對得起良心，還想教書，事情都想得太簡單，忍到沒辦法忍妳就知道，面子都不要了，都不怕兄弟死，我還怕妳死。 9 109年6月7日中午12時47分許 同上 1.後面會這樣，自己去想，以為沒事，不信我，好好過生活，開賓士，車牌我也知道了。 2.我說話，妳就不信我，我沒小孩子，一定好好陪妳玩，玩到全部我都不要，我都打算好了。 10 109年6月8日上午11時11分許 同上 1.後面妳就知道了，等一下下午還會在去妳學校，面子不要全部弄出來給大家知道，還有社區，妳就必不見面後果自己負責。 2.我說話不信我，我抓狂甚麼事情都做的出來，不要鐵齒，妳以為我會怕妳，妳會不會想太多，狗急跳牆，懂意思吧，3000萬元被妳吃了，沒在怕法律了，自己要知道。 11 109年7月1日下午3時58分許 同上 超78，妳以為我怕法律，把我寄放過戶給妳土地敗光光，自己不去死，害到全家人，狗急跳牆妳就知道了，後面走的好好陪你走，我要關，我也拉妳一起，大家不要土地。